【裁判字號】    98,訴緝,170
【裁判日期】    990204
【裁判案由】    毒品危害防制條例
【裁判全文】
臺灣高雄地方法院刑事判決             98年度訴緝字第170號
公  訴  人  臺灣高雄地方法院檢察署檢察官
被      告  施志興
上列被告因毒品危害防制條例案件，經檢察官提起公訴（97年度
毒偵字第9593號），其中關於持有第一級毒品部分，經本院合議
庭裁定改行簡式審判程序，判決如下：
    主  文
施志興持有第一級毒品，累犯，處有期徒刑參月，如易科罰金，
以新臺幣壹仟元折算壹日。扣案之第一級毒品海洛因壹包（含包
裝袋，檢驗前淨重零點零參陸公克、檢驗後淨重零點零貳陸公克
）沒收銷燬之。
    事  實
一、施志興前因持有毒品、搶奪案件，經本院以95年度簡字第37
    48號、95年度訴字第1039號判決分別處有期徒刑2 月、8 月
    確定，嗣經本院96年度聲減字第17號裁定各減為有期徒刑1
    月、4 月，應執行有期徒刑4 月有15日，甫於民國96年7 月
    16日因徒刑執行完畢出監。詎仍不知悔改，於97年11月14日
    14時30分許，在高雄縣鳳山市○○○路旁某處，向真實姓名
    不詳綽號「志仔」之男子，以新臺幣（下同）500 元之代價
    購得第一級毒品海洛因1 包。嗣於同日15時15分許，在高雄
    縣鳳山市○○路121 巷口，經警盤查，自其口袋內，扣得海
    洛因1 小包（檢驗前淨重為0.036 公克，檢驗後淨重為0.02
    6 公克），而查獲上情。
二、案經高雄縣政府警察局鳳山分局報請臺灣高雄地方法院檢察
    署檢察官偵查起訴。
    理  由
一、本件被告施志興所犯係死刑、無期徒刑、最輕本刑為3 年以
    上有期徒刑以外之罪，其於準備程序中就被訴事實中，關於
    持有第一級毒品海洛因部分，為有罪之陳述，經法官告知簡
    式審判程序之旨，並聽取公訴人及被告之意見後，認為適宜
    由受命法官獨任進行簡式審判程序，依刑事訴訟法第273 條
    之1 第1 項規定，就被訴事實中，關於持有第一級毒品海洛
    因部分，裁定由受命法官獨任進行審判程序。又本件之證據
    調查，依刑事訴訟法第273 條之2 規定，不受同法第159 條
    第1 項、第161 條之2 、第161 條之3 、第163 條之1 及第
    164 條至第17 0條規定之限制，均合先敘明。
二、訊據被告對上開犯罪事實坦承不諱，復有海洛因1 包（毛重
    0.2 公克）扣案可佐，且扣案之被告所有白色粉末1 包（檢
    驗前淨重0.036 公克、檢驗後淨重0.26公克），經高雄市立
    凱旋醫院以氣相層析質譜儀（GC/MS ）確認鑑定結果，確呈
    海洛因陽性反應，有扣押物品清單及高雄市立凱旋醫院98年
    2 月4 日高市凱醫驗字第9190號濫用藥物成品檢驗鑑定書1
    份在卷可稽（見警卷第6 頁、9593號偵查卷第15頁），足認
    被告自白與事實相符，犯行堪以認定，應予依法論科。
三、查海洛因係屬毒品危害防制條例第2 條第2 項第1 款之第1
    級毒品，核被告所為，係犯毒品危害防制條例第11條第1 項
    持有第一級毒品罪。又被告前因持有毒品、搶奪案件，經本
    院以95年度簡字第37 48 號、95年度訴字第1039號判決分別
    處有期徒刑2 月、8 月確定，嗣經本院96年度聲減字第17號
    裁定各減為有期徒刑1 月、4 月，應執行有期徒刑4 月有15
    日，甫於96年7 月16日因徒刑執行完畢出監，有臺灣高等法
    院被告前案紀錄表在卷可憑，其受有期徒刑執行完畢，於5
    年內故意再犯本件有期徒刑以上之罪，為累犯，應依刑法第
    47條第1 項規定，加重其刑。爰審酌被告前因施用毒品案件
    ，甫於92年11月12日因無繼續施用毒品傾向出所，有臺灣高
    等法院被告前案紀錄表1 份在卷為憑，竟仍未戒除施用毒品
    惡習，購買上開毒品欲供己施用，惟未及施用即遭查獲，業
    經被告供述在卷（見本院卷第25頁），而犯後坦承犯行，尚
    具悔意，及其犯罪之動機、目的、手段等一切情狀，量處如
    主文所示之刑，並衡酌被告智識程度為國中畢業，家境小康
    等情狀（見警卷第2 頁），依刑法第41條第1 項前段，諭知
    易科罰金之折算標準。至扣案之第一級海洛因1 包（毛重0.
    2 公克，檢驗前淨重0.036 公克，檢驗後淨重0.026 公克）
    ，經檢驗呈海洛因陽性反應，已如前述，係屬查獲之第一級
    毒品，其包裝袋因盛裝毒品，顯留有毒品之殘渣，與其上殘
    留之毒品，衡情已難以分析剝離，亦無析離實益，當應整體
    視為毒品，不問屬於被告與否，應依毒品危害防制條例第18
    條第1 項前段之規定宣告沒收銷燬之。至鑑驗耗用之毒品既
    已滅失，自無庸宣告沒收。
據上論斷，應依刑事訴訟法第273條之1第1項、第299條第1項前
段，毒品危害防制條例第11條第1 項、第18條第1 項前段，刑法
第11條、第47條第1 項、第41條第1 項，判決如主文。
本案經檢察官張志杰到庭執行職務。
中    華    民    國    99    年    2     月    4     日
                  刑事第六庭    法  官  曾鈴
以上正本證明與原本無異。
如不服本判決應於收受送達後10日內向本院提出上訴書狀，並應
敘述具體理由；如未敘述上訴理由者，應於上訴期間屆滿後20日
內向本院補提理由書（均須按他造當事人之人數附繕本）「切勿
逕送上級法院」。
中    華    民    國    99    年    2     月    5     日
                                 書記官  李月君
附錄本判決論罪之法條：
毒品危害防制條例第11條第1項
持有第一級毒品者，處 3 年以下有期徒刑、拘役或新臺幣 5 萬
元以下罰金。

司法院資訊處製作；財團法人民間司法改革基金會備份。
